【裁判字號】    99,簡,93
【裁判日期】    990430
【裁判案由】    虛報進口貨物
【裁判全文】
臺北高等行政法院判決
                                        99年度簡字第93號
原      告  愛貓園有限公司
代  表  人  甲○○○（董事）
被      告  財政部基隆關稅局
代  表  人  乙○○（局長）
上列當事人間虛報進口貨物事件，原告不服財政部中華民國98年
12月28日台財訴字第09800554460 號訴願決定，提起行政訴訟，
本院判決如下：
    主      文
原告之訴駁回。
訴訟費用由原告負擔。
    事實及理由
一、程序說明：
    本件因屬不服行政機關所為罰鍰處分而涉訟，其標的之金額
    為新臺幣（下同）2 萬8,578 元，係在20萬元以下，依行政
    訴訟法第229 條第1 項第2 款、第2 項規定及司法院民國（
    下同）92年9 月17日（92）院臺廳行一字第23681 號令，應
    適用簡易程序，本院並依同法第233 條第1 項規定，不經言
    詞辯論，逕行裁判。
二、事實概要：
    原告委由建新國際股份有限公司（下稱建新公司）基隆分公
    司於97年9 月25日向被告報運進口中國大陸產製BENTONITE
    （膨潤土）乙批（進口報單號碼：第AA/97/4278/0051 號，
    下稱系爭貨物），申報貨品分類號列第3824.90.99.90-2 號
    。惟依上開原申報貨物名稱，實際應歸列稅則第2508.10.00
    號，稅率免稅。經被告查驗結果，實際來貨為CAT LITTER貓
    砂，應歸列稅則第3824.90.99號，稅率5%，認原告涉有虛報
    進口貨物名稱，逃漏稅費情事，爰依海關緝私條例第37條第
    1 項、第44條、加值型及非加值型營業稅法（下稱營業稅法
    ）第51條及貿易法第21條第1 、2 項規定，以98年4 月10日
    98年第00000000號處分書（下稱原處分）處原告所漏關稅額
    2 倍之罰鍰計28,578元，並追徵進口稅費計29,407元（包括
    進口稅14,289元、營業稅15,004元、推廣貿易服務費114 元
    ）。原告不服，申請復查，未獲變更，提起訴願亦遭決定駁
    回，遂提起本件行政訴訟。
三、原告主張略以：
    原告於97年9 月25日申報大陸產製貓砂乙批，第一時間就已
    申報稅則第3824.90.99號，稅率5%，繳交稅費共計29,407元
    ，原告已據實繳稅，絕無逃漏稅費，為此，提起本件撤銷訴
    訟，並聲明求為判決：訴願決定、原處分處所漏關稅額2 倍
    之罰鍰部分均撤銷。
四、被告則以：
    (一)依海關緝私條例第37條第1 項、第44條、營業稅法第51條
      第7 款及貿易法第21條第1 項、第2 項規定，本案原告涉
      有虛報進口貨物名稱，偷漏稅費之違法情事，被告據以論
      處，於法洵無不合。
    (二)按進口貨物是否涉及虛報，係以原申報貨物名稱與實際進
      口貨物現狀為認定依據，而海關緝私條例第37條所稱「虛
      報」係指「申報虛偽不實」而言，當原申報之貨物名稱與
      實際來貨貨物名稱不符時，即構成虛報，並非以其所申報
      稅則號別是否正確，作為違法事實之認定依據。本件原告
      向被告報運進口之系爭貨物，雖申報稅則第3824.90.99號
      ，稅率5%，惟若據其所申報之貨物名稱BENTONITE （膨潤
      土），則應歸列稅則第2508.10.00號，稅率免稅；然該貨
      經被告查驗結果為零售包裝（10KGM ）供貓使用之細小顆
      粒狀貓砂，經取樣化驗結果，主成分除BENTONITE 外，已
      另添加香料等，核屬功能性產品，非係天然之BENTONITE
      ，被告乃更正其貨名為CAT LITTER貓砂，並核定歸列稅則
      第3824.90.99號，稅率5%。原告涉有虛報進口貨物名稱，
      逃漏進口稅費情事，至為灼然，自應依法論處。
    (三)至原告稱其已繳納稅費共計29,407元，絕無逃漏稅費乙節
      ，查依前揭財政部71年2 月26日台財關字第12126 號函釋
      示，漏稅額之計算，應以實到貨物應歸屬稅則號別之稅率
      ，核算實際應課稅額減去原申報貨物實際應歸屬稅則號別
      之稅率，核算應課稅額，以其二者之差額作為所漏稅額，
      爰被告據以核計本案所漏稅額，洵屬妥適，原告所稱顯屬
      不諳所涉違反海關緝私條例有關規定之構成要件所致，應
      不予採納。況且本案若未經查驗貨物（C1、C2通關方式）
      ，則放行後原告主張稅號申報錯誤，依關稅法第65條規定
      申請退還溢徵稅款，將造成逃漏稅捐之結果。綜上論述，
      原處分及訴願決定並無違誤等語，資為抗辯。並聲明求為
      判決駁回原告之訴。
五、本院得心證之理由：
    (一)按「報運貨物進口而有下列情事之一者，得視情節輕重，
      處以所漏進口稅額2 倍至5 倍之罰鍰，或沒入或併沒入其
      貨物：一虛報所運貨物之名稱、數量或重量。……」、「
      有違反本條例情事者，除依本條例有關規定處罰外，仍應
      追徵其所漏或沖退之稅款。」海關緝私條例第37條第1 項
      、第44條定有明文。次按「貨物進口時，應徵之營業稅，
      由海關代徵之；其徵收及行政救濟程序，準用關稅法及海
      關緝私條例之規定辦理。」、「納稅義務人有其他漏稅事
      實者，除追繳稅款外，按所漏稅額處1 倍至10倍之罰鍰，
      並得停止其營業：……七其他有漏稅事實者。」分別為營
      業稅法第41條、第51條第7 款所明定。另「為拓展貿易，
      因應貿易情勢，支援貿易活動，主管機關得設立推廣貿易
      基金，就出進口人輸出入之貨品，由海關統一收取最高不
      超過輸出入貨品價格萬分之4.25之推廣貿易服務費。」、
      「推廣貿易服務費之實際收取比率及免收項目範圍，由主
      管機關擬訂，報請行政院核定。」貿易法第21條第1 項、
      第2 項亦有明文規定。
    (二)查原告向被告報運進口系爭貨物乙批，申報之貨物名稱為
      BENTONITE （膨潤土），申報貨品分類號列第3824.90.99
      .90-2 號，有系爭貨物進口報單在原處分卷可稽。又原告
      原申報貨物為BENTONITE （膨潤土），其應歸類稅則第25
      08.10.00號，稅率免稅，惟實際來貨經被告查驗結果為零
      售包裝（10KGM ）供貓使用之細小顆粒狀貓砂，經取樣化
      驗結果，主成分除BENTONITE 外，已另添加香料等，核屬
      功能性產品，非天然之BENTONITE （膨潤土），被告乃更
      正其貨名為CAT LITTER（貓砂），並核定歸列稅則第3824
      .90.99號，稅率5%，已據被告辯明在卷，並提出化驗報告
      1 紙為證（原處分卷2 附件2 ），復參以原告於起訴狀亦
      自陳其報運進口之系爭貨物為大陸製貓砂，準此，足認原
      告確有虛報進口貨物名稱，逃漏稅費情事無訛。被告依海
      關緝私條例第37條第1 項、第44條、營業稅法第41條及貿
      易法第21條第1 、2 項規定，並按財政部71年2 月26日台
      財關字第12126 號函釋示意旨，以實到貨物應歸屬稅則號
      別之稅率，核算實際應課稅額減去原申報貨物實際應歸屬
      稅則號別之稅率，核算應課稅額，以二者之差額核計本案
      所漏稅額，處原告所漏關稅額2 倍之罰鍰計28,578元，並
      追徵進口稅費計29,407元（包括進口稅14,289元、營業稅
      15,004元、推廣貿易服務費114 元），於法並無不合。
    (三)原告雖主張其報運進口系爭貨物時即係以稅則第3824.90.
      99號申報，已據實繳交繳稅，並無逃漏稅費情事云云。惟
      查，進口貨物是否涉及虛報，係以原申報貨物名稱與實際
      進口貨物現狀為認定依據，原申報之貨物名稱與實際來貨
      貨物名稱不符時，即構成虛報，並非以所申報稅則號別是
      否正確，作為違法事實之認定依據。本件原告報運進口系
      爭貨物，雖申報稅則第3824.90.99號，稅率5%，並繳交相
      關稅費，惟若據其所申報之貨物名稱BENTONITE （膨潤土
      ），應歸列稅則第2508.10.00號，為免稅貨物，與實際來
      貨為CAT LITTER（貓砂），應歸列稅則第3824.90.99號，
      稅率5%，二者就應否課徵進口貨物稅乙節，顯不相同，亦
      即依原申報貨物，無庸課徵進口貨物稅，依實際來貨改歸
      列之稅號，則應課徵5%進口貨物稅，故依原告原申報情形
      ，自有逃漏稅費情事，況系爭貨物若未經查驗即放行（亦
      即以C1、C2方式通關方式），日後原告尚可依據進口報單
      所載貨物名稱，主張稅號申報錯誤，依關稅法第65條規定
      申請退還溢徵稅款，從而原告縱已繳交稅款，亦難據為有
      利於原告之認定，原告上開主張，核非可採。
六、綜上所述，原告所訴各節，均非可採，原處分並無違誤，訴
    願決定遞予維持，亦無不合，原告徒執前詞，訴請撤銷，為
    無理由，應予駁回。
七、本件事證已臻明確，兩造其餘攻擊防禦方法均與本件判決結
    果不生影響，故不逐一論述，併此敘明。
八、據上論結，本件原告之訴為無理由，依行政訴訟法第233 條
    第1 項、第98條第1 項前段，判決如主文。
中    華    民    國    99    年     4    月   30     日
                  臺北高等行政法院第五庭
                                      法  官  程  怡  怡
上為正本係照原本作成。
本件以訴訟事件所涉及之法律見解具有原則性者為限，始得於本
判決送達後20日內向本院提出上訴狀並表明上訴理由，如已於本
判決宣示後送達前提起上訴者，應於判決送達後20日內補具上訴
理由（均按他造人數附繕本），且經最高行政法院許可後方得上
訴。
中    華    民    國    99    年     5    月    3     日
                                      書記官  張  正  清


司法院資訊處製作；財團法人民間司法改革基金會備份。
